【裁判字號】    97,裁,3152
【裁判日期】    970619
【裁判案由】    石油管理法
【裁判全文】
最  高  行  政  法  院  裁  定
                                      97年度裁字第3152號
上  訴  人  宏廣儀工業股份有限公司
代  表  人  甲○○
被 上訴 人  經濟部
代  表  人  乙○○
上列當事人間石油管理法事件，上訴人對於中華民國97年2月29
日臺北高等行政法院95年度再字第134號判決，提起上訴，本院
裁定如下：
    主  文
上訴駁回。
上訴審訴訟費用由上訴人負擔。
    理  由
一、按對於高等行政法院判決之上訴，非以其違背法令為理由，
    不得為之，行政訴訟法第242條定有明文。依同法第243條第
    1項規定，判決不適用法規或適用不當者，為違背法令；而
    判決有同條第2項所列各款情形之一者，為當然違背法令。
    是當事人對於高等行政法院判決上訴，如依行政訴訟法第24
    3條第1項規定，以高等行政法院判決有不適用法規或適用不
    當為理由時，其上訴狀或理由書應有具體之指摘，並揭示該
    法規之條項或其內容；若係成文法以外之法則，應揭示該法
    則之旨趣；倘為司法院解釋或本院之判例，則應揭示該判解
    之字號或其內容。如以行政訴訟法第243條第2項所列各款情
    形為理由時，其上訴狀或理由書，應揭示合於該條項各款之
    事實。上訴狀或理由書如未依此項方法表明，或其所表明者
    與上開法條規定不合時，即難認為已對高等行政法院判決之
    違背法令有具體之指摘，其上訴自難認為合法。
二、本件上訴人對於高等行政法院判決上訴，主張：被上訴人之
    採樣不合法，原審就上訴人(原審之再審原告)聲請調查證據
    均未予理會及採納，未能詳加斟酌再審事由，顯然未盡依職
    權調查證據之義務等語，雖以該判決違背法令為由，惟核其
    上訴理由，無非仍執業經原審論斷不採之前詞，進而泛言原
    審有未盡調查義務之違法，而就原審所為論斷即「有關『採
    樣不合法』之爭執及『重新採樣調查證據之聲請』，再審原
    告(即上訴人)於本院(即原審法院)93年度訴字第1679號判決
    及最高行政法院95年度判字第1900號判決審理程序中均已提
    出，且已經前揭判決詳加斟酌，並均已敘明『採樣合法及勿
    庸再次採樣』之理由，再審原告猶執陳詞，指摘此部分証據
    未經斟酌，其雖具體指出行政訴訟法第273條第1項所定之再
    審事由，惟均不足以影響判決結果，再審之訴……顯無理由
    」，究竟有如何合於不適用法規、適用法規不當、或行政訴
    訟法第243條第2項所列各款之情形，未有具體表明，尚難認
    對該判決之如何違背法令巳有具體之指摘。依首開規定及說
    明，應認其上訴為不合法。
三、據上論結，本件上訴為不合法。依行政訴訟法第249條第1項
    前段、第104條、民事訴訟法第95條、第78條，裁定如主文
    。
中    華    民    國    97    年    6     月    19    日
                    最高行政法院第三庭
                        審判長法官  黃  璽  君
                              法官  吳  慧  娟
                              法官  鄭  忠  仁
                              法官  黃  本  仁
                              法官  吳  東  都
以  上  正  本  證  明  與  原  本  無  異
中    華    民    國    97    年    6     月    20    日
                              書記官  王  福  瀛


司法院資訊處製作；財團法人民間司法改革基金會備份。
